【裁判字號】    95,簡上,385
【裁判日期】    950630
【裁判案由】    詐欺
【裁判全文】
臺灣高雄地方法院刑事判決             95年度簡上字第385號
上  訴  人
即  被  告  乙○○
上列上訴人因詐欺案件，不服本院高雄簡易庭中華民國94年12月
28日94年度簡字第7585號簡易處刑判決（聲請簡易判決處刑案號
：台灣高雄地方法院檢察署94年度偵字第23786 號），提起上訴
，本院管轄之第二審合議庭判決如下：
    主  文
上訴駁回。
乙○○緩刑貳年。
    事  實
一、本案經本院審理結果，認第一審判決認事用法及量刑均無不
    當，應予維持，並引用第一審判決書記載之事實及理由（如
    附件）。
二、上訴人即被告乙○○上訴意旨初否認有詐欺之犯行，嗣於本
    院審理中改稱：對檢察官聲請簡易判決處刑事實認罪，但請
    考量被告確有和解誠意，及被告經濟情狀不佳等情，予以宣
    告緩刑。經查，上訴人即被告於原審並未坦認全部犯行，係
    於本院審理中始認罪，並表示確有與告訴人和解、並賠償損
    失之意，此為原審未能審酌之事項，是原審考量上訴人即被
    告犯罪之動機、目的、手段、犯罪所詐得之金額共為新台幣
    233,054 元，及被告之犯罪動機、目的、手段、生活狀況、
    智識程度暨犯後並未坦認全部犯行之犯後態度、被害人損失
    金額等一切情狀，依刑事訴訟法第449 條第1 項、第3 項，
    刑法第339 條第1 項、第30條第2 項、第41條第1 項前段，
    罰金罰鍰提高標準條例第1 條前段、第2 條，逕以簡易判決
    量處被告有期徒刑五月，併諭知如易科罰金之折算標準，其
    認事用法均無違誤，量刑亦稱妥適。上訴人之上訴並無理由
    ，應予駁回。惟查，上訴人前未曾受有期徒刑以上刑之宣告
    ，此有臺灣高等法院被告前案紀錄表1 紙在卷足按，且於本
    院審理中坦承犯行，並一再表示願將上揭被害人遭詐騙金額
    賠償告訴人等情，業如上述，然因被害人經本院於準備程序
    及審判程序通知到庭（此有卷附被害人之送達證書2 紙在卷
    可稽），均未到庭，故未能達成和解，但足見被告確有和解
    悔改之意，而被告尚有幼子兩人尚待扶養，有其所提戶籍謄
    本1 紙在卷可參。本院諒被告一時失慮，偶罹刑章，經此偵
    、審程序，當知所警惕，信無再犯之虞，因認前開所宣告之
    刑以暫不執行為適當，爰併諭知緩刑2 年，以啟自新。
據上論斷，應依刑事訴訟法第455 條之1 第3 項、第368 條，刑
法第74條第1款，判決如主文。
本案經檢察官甲○○到庭執行職務
中    華    民    國    95    年    6     月    30    日
              刑事第十四庭審判長法  官  蔡廣昇
                                法  官  謝雨真
                                法  官  紀凱峰
以上正本證明與原本無異。
不得上訴。
中    華    民    國    95    年    7     月    3     日
                                書記官  黃進遠


司法院資訊處製作；財團法人民間司法改革基金會備份。
